臺灣高等法院臺中分院刑事裁定　　　　　　　　　　九十三年度毒抗字第五八九號
　　抗　告　人
　　即受處分人　甲○○
右列抗告人因撤銷停止戒治施以強制戒治案件，不服臺灣彰化地方法院中華民國九十
三年八月十二日裁定（九十三年度毒聲字第七○八號）提起抗告，本院裁定如左：
      主  文
抗告駁回。
      理  由
一、本件抗告意旨略以：受處分人於停止戒治後已完全戒毒，並未再施用毒品，檢察
    官於人證、物證具缺下，僅憑尿液檢驗即對抗告人聲請撤銷停止戒治，抗告人無
    法心服請求重新檢驗尿液云云。
二、原審裁定意旨略以：受處分人前因施用毒品案件，經觀察、勒戒後，認有繼續施
    用毒品之傾向，即由法院裁定以九十二年度毒聲字第二一七一號裁定令入戒治處
    所施以強制戒治（一犯），嗣於戒治期間，再經法院以九十三年度毒聲字第二一
    七號裁定准予停止戒治，所餘期間並宣告付保護管束，且由檢察官核發保護管束
    指揮書，明定保護管束期間自九十三年三月十六日起至九十三年十月十六日止等
    情，有法院裁定二份、臺灣高等法院被告全國前案紀錄表在卷可稽，惟受處分人
    於九十三年七月九日至臺灣彰化地方法院檢察署接受採尿，經檢驗後其尿液檢體
    呈嗎啡陽性反應，此亦有尿液檢體監管紀錄、中山醫學大學附設醫院藥物濫用檢
    測中心檢驗報告各一紙附卷可憑，足認受處分人於採尿前三日內應有施用毒品之
    犯行。按已依舊法停止戒治執行保護管束中，發生撤銷停止戒治事由，觀護人依
    舊法報由檢察官聲請裁定撤銷停止戒治，檢察官依舊法聲請法院裁定撤銷停止戒
    治。又已依舊法聲請裁定撤銷停止戒治，法院依舊法裁定，此為法務部於九十二
    年十二月十九日以法檢字第○九二○八○五二四九號函送毒品危害防制條例新法
    施行處理原則參考資料第一次犯第十四點、第十五點所規定，本件受處分人於停
    止戒治執行保護管束期間，發生撤銷停止戒治事由，依前揭說明，自應由檢察官
    聲請法院裁定撤銷停止戒治，是以本件聲請意旨洵屬正當，爰依修正前同條例第
    二十二條第二項之規定，裁定撤銷受處分人停止戒治之處分，並諭知令入戒治處
    所施以強制戒治等語。
三、經查：
  (一)本件抗告人即受處分人甲○○前因施用毒品案件，經觀察、勒戒後，認有繼續施
    用毒品之傾向，即由法院裁定以九十二年度毒聲字第二一七一號裁定令入戒治處
    所施以強制戒治（一犯），嗣於戒治期間，再經法院以九十三年度毒聲字第二一
    七號裁定准予停止戒治，所餘期間並宣告付保護管束，保護管束期間自九十三年
    三月十六日起至九十三年十月十六日止等情，業有臺灣高等法院被告全國前案紀
    錄表在卷可稽。
  (二)按人體之代謝原理，施用毒品後經尿液排出之時間，依施用量之多寡、施用者之
    年齡、性別及代謝功能不同而有所差異，一般而言，施用者在施用毒品後四十八
    小時內所排泄之尿液，均有可能被檢出毒品經人體代謝後之物質，且若經常或大
    量施用，則毒品經代謝後之物質由尿液排出時間約可延長至九十六小時。本件抗
    告人於保護管束期間之九十三年七月九日至臺灣彰化地方法院檢察署接受採尿，
    經檢驗後其尿液檢體呈嗎啡陽性反應等情，亦有尿液檢體監管紀錄、中山醫學大
    學附設醫院藥物濫用檢測中心檢驗報告各一紙附卷可憑，本院審之上開檢驗報告
    已採取精密之氣相層析質譜儀法（ＧＣ／ＭＳ）確認該檢體確有第一級毒品嗎啡
    陽性反應，且其嗎啡閾值濃度為５６２ng／ml，顯大於標準值３００ng／ml，本
  院復參諸抗告人係經觀護人事前通知到署採尿，其採尿時間已為抗告人所預期，
    並非無預警採尿，其尿液中檢出之上開嗎啡閾值濃度不若剛施用毒品者之高亦屬
    常情，故抗告人確實曾再度施用第一級毒品且因尚未完全代謝完畢始遭檢測出嗎
    啡陽性反應甚為明灼，從而抗告人於保護管束期間再度施用第一級毒品，違反保
    護管束應遵守事項情節重大等情應堪認定。抗告人空言辯稱未再施用毒品云云，
    顯不足採信。
  (三)又就受處分人上開所為，依據修正後毒品危害防治條例之規定，修正後之毒品危
    害防制條例第二十條第二項後段雖已將強制戒治之期間修正為六個月以上，至無
    繼續強制戒治之必要為止，最長不得逾一年，並刪除原第二十二條有關停止戒治
    、撤銷停止戒治、延長戒治及延長期間免予繼續戒治之規定。惟受處分人依據修
    正前毒品危害防制條例之規定，受處分人（一犯）停止戒治期間，再施用毒品而
    違反保護管束應遵守事項情節重大，僅構成撤銷停止戒治之事由，受處分人在接
    受殘餘之強制戒治後，上開施用毒品之行為仍得為不起訴處分，此與修正後毒品
    危害防制條例之規定，受處分人需受刑事追訴之情形相互比較，仍以修正前毒品
    危害防制條例之規定有利於受處分人。從而原審裁定依前揭規定，撤銷抗告人停
    止戒治之處分並令入戒治處所施以戒治，並無不合，本件抗告並無理由，應予駁
    回。
四、據上論結，應依刑事訴訟法第四百十二條，裁定如主文。
中      華      民      國    九十三    年      九      月     十六     日
                                    臺灣高等法院臺中分院刑事第八庭
                                          審判長法  官  羅  得  村
                                                法  官  黃  文  進
                                                法  官  陳  毓  秀
右正本證明與原本無異。
不得再抗告。
                                                書記官  蕭  玉  真
中      華      民      國      九十三   年       九      月    十七    日
                                                                        Ｒ
